【裁判字號】    89,交易,41
【裁判日期】    890705
【裁判案由】    過失傷害
【裁判全文】
臺灣臺東地方法院刑事判決                          八十九年度交易字第四一號
    公  訴  人  臺灣台東地方法院檢察署檢察官
    被      告  乙○○
右列被告因公共危險案件，經檢察官提起公訴 (八十九年度偵字第一二二號)，本院
判決如左：
    主  文
乙○○服用酒類，不能安全駕駛動力交通工具而駕駛，處有期徒刑月，如易科罰金
以佰元折算壹日。又因過失傷害人，處有期徒刑月，如易科罰金，以佰元折算
壹日。應執行有期徒刑伍月，如易科罰金，以佰元折算壹日。
    事  實
一、乙○○於民國八十八年十二月四日中午，服用酒類（肇事後逾五小時呼氣中酒精
    濃度為每公升○‧五一毫克），已達不能安全駕駛動力交通工具之程度，竟仍駕
    駛車號ＷＶ—三八○二號自小貨車，行駛台東縣台九線公路，同日十三時五十五
    分許，沿該公路由南向北行至三百七十六公里處，應注意汽車駕駛人行經無號誌
    之交岔路口時，應減速慢行，作隨時停車之準備，而依當時之天候、路況等客觀
    情形，復無不能注意之情事，竟仍因酒醉而疏於注意，適甲○○○駕駛ＷＶＴ—
    二九二機車，行經無號誌之交叉路口時，提前左轉（逆向行駛），乙○○因未注
    意車前狀況，致閃避不及，撞及紀許碧所駕機車，使甲○○○人車倒地，受有左
    股骨頸及髖臼骨折、左脛骨近端開放性骨折、頭部外傷併臉部挫傷等傷害。
二、案經甲○○○訴由台東縣警察局台東分局報請台灣台東地方法院檢察署檢察官偵
    查起訴。
    理  由
一、訊之被告乙○○對酒後駕車及於前述時間、地點肇事致甲○○○受傷之事實坦白
    承認，但就車禍事故之發生，否認有何過失，辯稱：車禍的發生是因甲○○○提
    前左轉所導致。經查：
  (一)被訴過失傷害部分：
    1.前述因被告過失致駕車肇事之事實，業據告訴人甲○○○於警訊及偵查中指訴
      明確，並有道路交通事故調查報告表及現場照片數張附卷可參。另甲○○○因
      本件車禍受有如事實欄所示之傷害，亦有診斷證明書在卷可憑。
    2.按汽車駕駛人行經無號誌之交岔路口時，應減速慢行，作隨時停車之準備，道
      路交通安全規則第九十三條第一項第四款定有明文，被告駕車自應注意前述規
      定，而依肇事當時之天候、路況等客觀情形，並無不能注意之情事，其未注意
      致駕車肇事，自有過失，且與告訴人甲○○○之傷害有因果關係。而本件車禍
      事故，經送台灣省花東區車輛行車事故鑑定委員會鑑定結果亦以：被告乙○○
      酒精濃度過重，駕駛自小貨車行經無號誌岔路路口，未減速慢行，侵入慢車道
      ，為肇事主因，而為相同之認定。雖甲○○○駕駛自小客車行經無號誌路口，
      違規提前左轉，為肇事次因，但此仍不影響被告過失責任之成立。被告被訴過
      傷害犯行部分堪以認定。
  (二)被訴酒醉駕車部分：經查，被告於八十八年十二月四日於肇事後逾五小時（當日
    十九時三十七分）經員警對作酒精呼氣測試，達每公升○‧五一毫克之事實，有
    酒精測試報告在卷可稽。又被告經員警通知至台東縣警察局初鹿派出所製作相關
    資料時，竟因醉倒而無法作酒精測試之情狀，亦有警員胡進德之報告書一紙附卷
    可參。再參酌被告前述行經交岔路口，未減速慢行至發生車禍肇事，足見本件肇
    事應為被告酒後駕車無法適當操控所造成。被告被訴酒醉不能安全駕車部分，事
    證明確，犯行洵堪認定。
二、核被告所為，分別是犯刑法第一百八十五條之三之公共危險罪及同法第二百八十
    四條第一項之過失傷害。又被告酒醉駕車肇事，因而致人受傷，依法應負刑事責
    任，應依道路交通管理處罰條例第八十六條第一項加重其刑。被告所犯前述二罪
    名，犯意個別，犯罪構成要件不同，應分論並罰。爰審酌被告酒後駕車肇事至被
    害人甲○○○受傷及甲○○○對本件車禍之發生亦有過失、被告仍未與被害人甲
    ○○○達成和解，及犯罪後態度等一切情狀，分別量處如主文所示之刑，併分別
    諭知諭知易科罰金之折算標準，並定其執行刑，以資懲儆。
據上論斷，應依刑事訴訟法第二百九十九條第一項前段、刑法第一百八十五條之三、
第二百八十四條第一項前段、刑法第四十一條、第五十一條第五款，道路交通管理處
失罰條例第八十六條第一項，罰金罰鍰提高標準條例第一條前段、第二條判決如主文
。
本案經檢察官薛樂儀到庭執行職務
中      華      民      國    八十九    年      七      月      五      日
                                臺灣臺東地方法院刑事庭
                                    法   官 黃堯讚
右正本證明與原本無異。
如不服本判決，應於判決送達後十日內向本院提出上訴狀。（須附繕本）
「切勿逕送上級法院」
                                    書記官  潘正苓
中      華      民      國    八十九    年      七      月      五      日
刑法第一八五條之三
服用毒品、麻醉藥品、酒類或其他相類之物，不能安全駕駛動力交通工具而駕駛者，
處一年以下有期徒刑、拘役或三萬元以下罰金。
刑法第二百八十四條第一項前段
因過失傷害人者，處六月以下有期徒刑、拘役或五百元以下罰金。


司法院資訊處製作；財團法人民間司法改革基金會備份。
